# 关于亏损计提递延所得税问题

提问人：yao81068106 时间：2016-05-26 09:22:19
请教陈版主，公司去年年报亏损计提了递延所得税，今年中报也是亏损的（去年年报亏损 500 多万元，今年中报亏损 500 多万元），如果未来有足够的应纳税所得额弥补亏损的情况下，中报是否需要计提递延所得税资产？还是在年报时再计提？

回答人：chenyiwei
根据《企业会计准则第 32 号——中期财务报告》第十一条规定：“企业在中期财务报表中应当采用与年度财务报表相一致的会计政策”；第十二条规定：“中期会计计量应当以年初至本中期末为基础，财务报告的频率不应当影响年度结果的计量。”根据上述两条规定，理论上在中期报告的资产负债表日应执行与年度资产负债表日相同的结帐程序，这就包括就中期新增的可抵扣亏损确认递延所得税资产。